# 在建的将来拟出租的建筑物是否可以放在投资性房地产核算？

提问人：fangdaojun 时间：2016-02-26 12:35:12
各位网友：A公司购入了一块土地，并拟在地上建造房屋将来自持用于出租，请问购入的土地和在建的房屋成本是否可以计入投资性房地产核算？还是在在建阶段，购入的土地放在无形资产核算，在建的房屋成本放在在建工程或存货（房地产开发企业放入存货，非房地产开发企业放入在建工程）核算？请问哪一种核算方法是更符合准则的要求？@chenyiwei

回答人：chenyiwei
如果已经明确未来将形成投资性房地产的，则土地和在建工程可一并在“投资性房地产——在建”中核算，无需先通过其他科目过渡，完工后再结转。

提问人：marketjc 时间：2017-03-20 18:26:48
如果取得土地之前就准备建完厂房后对外出租，那么建造期间 土地使用权 是否需要摊销？

回答人：chenyiwei
如果建造时就明确将形成以公允价值计量的投资性房地产的，则土地使用权在建造期间应转入“投资性房地产——在建”，无需摊销。

提问人：marketjc 时间：2017-03-20 19:53:57
“如果取得土地之前就准备建完厂房后对外出租，那么建造期间 土地使用权 是否需要摊销？”
“chenyiwei： 如果建造时就明确将形成以公允价值计量的投资性房地产的，则土地使用权在建造期间应转入“投资性房地产——在建”，无需摊销。 发表于 16 分钟前”
再请教一下陈老师
如果后续采用成本模式，土地使用权是不是自取的当月开始摊销，摊销的金额是计入管理费用？还是 投资性房地产—在建 —房屋？

回答人：chenyiwei
使用成本模式时，建设期间的土地使用权也应摊销，摊销金额计入投资性房地产成本。